【裁判字號】    90,上訴,724
【裁判日期】    900409
【裁判案由】    毒品危害防制條例
【裁判全文】
臺灣高等法院刑事判決                              九十年度上訴字第七二四號
    上  訴  人
    即  被  告  甲○○
右上訴人因毒品危害防制條例案件，不服臺灣基隆地方法院八十九年度訴字第一四七
號，中華民國九十年一月三日第一審判決（起訴案號：臺灣基隆地方法院檢察署八十
九年度偵字第一八五號）提起上訴，本院判決如左：
    主  文
上訴駁回。
    事  實
一、甲○○前於民國八十六年間因違反麻醉藥品管理條例案件，分經臺灣臺北地方法
    院以八十六年度易字第一五八一號、第六九六六號，各判處有期徒刑六月確定，
    接續執行甫於八十七年十月十二日執行完畢，復因施用第二級毒品案件，經臺灣
    臺北地方法院裁定送觀察、勒戒後，認無繼續施用毒品之傾向，由臺灣臺北地方
    法院檢察署檢察官於八十八年五月十一日以八十七年度偵字第二三五六三號為不
    起訴處分確定。詎甲○○猶基於施用第二級毒品之犯意，於八十九年十月一日下
    午五時三十分許經警驗尿前四十八小時內，在不詳地點，非法施用第二級毒品，
    嗣於同年十月一日下午五時許，在臺北市士林區○○○路十三巷七號八樓為警持
    臺灣臺北地方法院檢察署檢察官核發之搜索票查獲，並扣得同時在場之曾祥國所
    有之安非他命二包（毛重十五‧六公克，淨重十四‧五公克）及吸食器二組（其
    中一吸食器內含安非他命殘渣）、酒精燈一個。甲○○經檢察官聲請台灣基隆地
    方法院於八十九年一月二十五日，以八十九年度毒聲字第一四八號裁定送臺灣基
    隆看守所附設觀察勒戒處所觀察、勒戒後，認有繼續施用毒品之傾向。
二、案經臺北市政府警察局移送臺灣臺北地方法院檢察署呈請臺灣高等法院檢察署令
    轉臺灣基隆地方法院檢察署檢察官偵查起訴。
    理  由
一、訊據上訴人即被告甲○○雖否認有上開施用第二級毒品之犯行，辯稱：伊均未曾
    再施用第二級毒品云云，右揭犯罪事實，業據被告於原審審理中坦承不諱（見原
    審卷八０、一０一頁），而被告被查獲當日經警採集尿液送鑑結果，發現甲基安
    非他命之陽性反應，此有八十八年十月六日台北市立療養院煙毒尿液檢驗報告書
    及法務部調查局檢驗通知書在卷可稽。此外，復有曾祥國所有之安非他命二包（
    毛重十五‧六公克，淨重十四‧五公克）、吸食器二組（其中一吸食器內含安非
    他命殘渣）、酒精燈一個扣案可資佐證。又被告於八十八年五月間，施用第二級
    毒品案件，經臺灣臺北地方法院裁定送觀察、勒戒後，認無繼續施用毒品之傾向
    ，由臺灣臺北地方法院檢察署檢察官於八十八年五月十一日以八十七年度偵字第
    二三五六三號為不起訴處分確定，有臺灣基隆地方法院檢察署刑案資料查註紀錄
    表在卷足憑，而被告本次為警查獲，經台灣基隆地方法院於八十九年一月二十五
    日，以八十九年度毒聲字第一四八號裁定送臺灣基隆看守所附設觀察勒戒處所觀
    察、勒戒後，認有繼續施用毒品之傾向，復有臺灣基隆看守所八十九年二月十一
    日基所戒字第一０八二號函附有無繼續施用毒品傾向證明書附卷可按。本件事證
    明確，被告犯行洵堪認定。
二、核被告所為，係犯毒品危害防制條例第十條第二項之施用第二級毒品罪。其持有
    第二級毒品安非他命之低度行為，應為施用第二級毒品之高度行為所吸收，不另
    論罪。又查被告前於八十六年間因違反麻醉藥品管理條例案件，分經臺灣臺北地
    方法院以八十六年度易字第一五八一號、第六九六六號，各判處有期徒刑六月確
    定，接續執行於八十七年十月十二日執行完畢，有被告全國前案紀錄表在卷可據
    ，其於五年內復犯本件有期徒刑以上之罪，為累犯，應依刑法第四十七條之規定
    加重其刑。原審本同上見解，並適用毒品危害防制條例第十條第二項、刑法第十
    一條前段、第四十七條、罰金罰鍰提高標準條例第二條之規定，並審酌安非他命
    係足以危害個人健康及社會安全之管制物品，其犯罪之自我麻醉動機、手段、所
    生自我戕害結果及犯罪後尚能自承犯行之態度等一切情狀，量處如主文所示之刑
    ，並諭知易科罰金之折算標準，以示懲儆。扣案之安非他命二包（毛重十五‧六
    公克，淨重十四‧五公克）、吸食器二組（其中一吸食器內含安非他命殘渣）及
    酒精燈一個，係曾祥國所有，此據被告及同時被查獲之謝秋子供述在卷，爰不另
    予宣告沒收，其認事用法及量刑核無不合，被告上訴否認犯罪，指摘原判決不當
    為無理由，應駁回其上訴。
據上論斷，應依刑事訴訟法第三百六十八條，判決如主文。
本案經檢察官李進誠到庭執行職務。
中      華      民      國    九十      年      四      月      九      日
                              台灣高等法院刑事第十三庭
                              審判長法  官  蔡    燉
                                        法  官  盧  彥  如
                                        法  官  周  占  春
右正本證明與原本無異。
不得上訴。
                                        書記官  蕭  麗  珍
中    華    民    國     九十     年       四       月        九        日
附錄本判決論罪科刑法條
毒品危害防制條例第十條第二項
施用第二級毒品者，處三年以下有期徒刑。


司法院資訊處製作；財團法人民間司法改革基金會備份。
